臺灣板橋地方法院刑事判決　　　　　　　 96年度易字第217號
公　訴　人　臺灣板橋地方法院檢察署檢察官
被　　　告　乙○○
選任辯護人　袁岳衡　律師
上列被告因竊盜案件，經檢察官提起公訴（95年度偵字第29007
號），本院判決如下：
    主  文
乙○○無罪。
    理  由
一、本件公訴意旨略以：被告乙○○意圖不法之所有，於民國（
    下同）95年9 月15日某時許，在臺北縣中和市某處，以不詳
    方式，竊取被害人丙○○所有之三星廠牌、ANYCALL 型號之
    手機乙支（序號000000000000000 號）得手後，插入其所有
    0000000000號SIM 卡（按上開門號係以乙○○母溫婭婷之名
    義所申請）使用。嗣被害人丙○○於同日上午8 時許，發現
    失竊，報警處理，經警調閱通聯紀錄，始查知上情，因認被
    告涉有刑法第320 條第1 項之竊盜罪嫌云云。
二、按「犯罪事實應依證據認定之，無證據不得認定犯罪事實」
    ，刑事訴訟法第154 條第2 項定有明文。
三、訊據被告乙○○固坦承自95年9 月15日7 時42分起至9 月19
    日14時44分止，持用被害人丙○○所有上開行動電話，插入
    其所用之0000000000號行動電話SIM 卡，先後多次接收簡訊
    、接聽或撥打他人電話使用乙情不諱，惟堅決否認上開犯行
    ，辯稱：上開行動電話係其丈夫甲○○於95年9 月間送給伊
    的，伊並未竊取上開行動電話，亦不認識丙○○本人等語。
    經查：
  (一)上開行動電話（序號000000000000000 號）乙支，係被害人
    丙○○所有，於95年9 月15日8 時許，在台北縣中和市○○
    路「遠東世紀廣場」附近，始經其發現失遭不在皮包內，且
    被告自95年9 月15日7 時42分起至9 月19日14時44分止，持
    用被害人丙○○所有上開行動電話，插入其所用之00000000
    00號行動電話SIM 卡，先後多次接收簡訊、接聽或撥打他人
    電話使用乙情，業據被告於本院審理時坦承不諱，並有檢察
    官依職權調取上開行動電話（序號000000000000000 號）自
    95年9 月15日起至9 月19日止之雙向通聯紀錄及上開000000
    0000號門號之歷史申用人資料各乙份及偵查卷附上開行動電
    話之同型列印照片乙張，在卷可稽，雖堪認定。惟：
  (二)公訴人所訴被告上開之竊盜事實，不僅業據被告於本院審理
    時堅決否認在卷，且被害人丙○○於本院審理時亦證稱：「
    （系爭手機在何處丟掉的？）系爭手機是我的，在95年9 月
    15日8 點15分左右在中和市遠東世紀廣場附近某家早餐店內
    買早餐時，才發現皮夾裡面沒有錢，五分鐘後我到公司檢查
    皮包，我才發現皮包內的皮夾裡面的現金及皮包內的手機、
    零錢包都不見了。皮夾內的信用卡、金融卡都還在，只有紙
    鈔不見了」、「（為何在95年10月25日在中和分局偵查隊你
    作筆錄時，你回答是可能是中和市○○路家中不見的或往上
    班途中不見的？）就是我剛剛說的，我發現不見到公司後才
    仔細找過我的皮包，公司抽屜也都找過，但都沒有找到，我
    就向公司請壹個小時的假回家裡找，也都沒有找到。我想說
    皮夾在，錢不見，應該是熟識的人拿走，否則不會只掉現金
    ，當天晚上回家我有向家人確認是不是我的家人拿的，我家
    人都說不是，我才在第二天95年9 月16日向警局報案，我就
    跟警察說我的情況是這樣子，我家人也確定沒有拿，我也不
    知道是那邊不見，警察就叫我說是家裡不見或是上班途中不
    見，我也不知道到底是在那裡不見的」、「（被告是你熟識
    的人嗎？）不認識」、「（你認為不會在家裡失竊的話，你
    是否認為是在買早餐的時候失竊的？）我剛開始想說不會在
    家裡，就是在公司，家裡的人問沒有，我就想說在公司同事
    拿走」、「（你當時現金失竊多少錢？）95年9 月11日我在
    公司有整理我的皮包，包括現金、手機、零錢包，所以我確
    定95年9 月11日手機仍在我的皮包內，那時候我皮夾裡面的
    現金是九千多元，零錢包有幾百元，95年9 月12、13、14日
    都沒有用到皮夾裡面的現金」、「（從95年9 月11日到95年
    9 月15日四天，這個時間皮包都在你身邊或是借給別人？）
    皮包我沒有借給別人，除了睡覺時，皮包都在我身邊。在上
    班時就放在座位上，但上廁所的時候就不會帶去」、「（被
    告有去過你的公司嗎？）沒有，我沒有看過她」、「（被告
    有去過你家裡嗎？）沒有」、「（為何你懷疑是被告偷你的
    手機？）我是以手機的序號報案查到的，我在警察局有提出
    我的手機序號給警員去追查」、「（在偵查中你有說你在95
    年9 月13日有帶小孩去看醫生，上開手機、零錢包及皮夾內
    現金是否還在？）我沒有注意，當天我好像有把皮包背在身
    上，健保卡是另外放，我好像沒有打開皮夾，我也沒有注意
    零錢包及手機在不在」、「（系爭手機在95年6 月間是否你
    持有當中？）應該有，因為我手機帳單繳到七月份，我在95
    年7 、8 月把這個門號在雅虎奇摩拍賣掉，系爭手機只能看
    通訊錄及照相，那段時間我沒有使用手機跟人聯絡，但我打
    算再買門號或其他手機。我當時的手機是黑色的」、「（你
    在95年9 月15日上午發現手機不見之前，最後一次確定手機
    在皮包裡面是何時？）95年9 月11日」、「（95年9 月11日
    到95年9 月15日這段時間你都沒有把手機從皮包裡面拿出來
    過？）都沒有」、「（平常上下班方式？）騎機車，皮包我
    都是側揹著」、「（所以皮包裡面的手機依照你的陳述應該
    是有人在沒有經過你的同意下刻意拿走的？）是，剛開始失
    竊時我懷疑是這樣，一開始我認為可能是我認識的人偷的，
    甚至我也懷疑過我先生，我現在也是認為是被人刻意偷走的
    ，應該不是我自己不小心從皮包內掉出來的」等語（見本院
    卷96年9 月26日審判筆錄第3 至8 頁）綦詳，亦未明確指認
    被告即係竊取其所有上開行動電話乙支之人，足認本件縱堪
    認定上開行動電話係遭人竊取乙節明確，然究係於何時（即
    自95年9 月11日起至15日止之某一特定時間）？在何地（即
    台北縣中和市○○路、被害人丙○○公司內或其他可能地點
    ）？如何失竊等等經過，被害人丙○○均未能明確指訴在卷
    ，是僅被告確自95年9 月15日7 時42分起至9 月19日14時44
    分止，持用被害人丙○○所有上開行動電話，插入其所用之
    00000000 00 號行動電話SIM 卡，先後多次接收簡訊、接聽
    或撥打他人電話使用乙情，自尚不足逕認被害人丙○○所有
    上開行動電話，即係被告於「95年9 月15日某時許，在臺北
    縣中和市某處，以不詳方式」所竊得者，至為灼然。
  (三)再者，被害人丙○○所有上開行動電話若果係被告於「95年
    9 月15日某時許，在臺北縣中和市某處，以不詳方式」所竊
    得者，則衡諸一般常情以觀，被告焉有自95年9 月15日7 時
    42分起至9 月19日14時44分止，持用被害人丙○○所有上開
    行動電話，插入其所用之0000000000號行動電話SIM 卡，先
    後多次接收簡訊、接聽或撥打他人電話使用，未曾慮及事後
    有遭警方依上開行動電話之序號000000000000000 號及其所
    插入上開0000000000號門號使用，而終有遭警查獲上開犯行
    之可能，是被告辯稱上開行動電話非其所竊取等語，揆諸上
    述，尚非全然不足採信，至為顯然。
  (四)綜上所述，本件僅憑被害人丙○○上開單一指述之詞及被告
    事後確曾多次持上開行動電話接收簡訊、接聽或撥打他人電
    話使用等情，自尚不足供認定被告確有公訴人所指上開犯嫌
    。此外，復查無其他任何積極事證足資證明被告確有公訴人
    所指上開犯行，自屬不能明確被告犯罪，應依刑事訴訟法第
    301 條第1 項之規定，諭知被告無罪之判決（至於被告於上
    開時地，先後多次持用上開行動電話，是否另涉有故買或收
    受贓物之犯嫌，則應另行偵查）。
據上論斷，應依刑事訴訟法第301 條第1 項，判決如主文。
本件經檢察官楊展庚到庭執行職務。
中　　華　　民　　國　　96　　年　　10　　月　　4 　　日
                刑事第十二庭  審判長法　官  戴嘉清
                                    法  官  陳信旗
                                    法  官  林晏鵬
以上正本證明與原本無異
如不服本判決應於送達後10日內向本院提出上訴狀
                                    書記官　陳映孜
中　　華　　民　　國　　96　　年　　10　　月　　4 　　日
